# 对子公司的保留意见是否均需在合并报告层面进行保留？

提问人：lijia_0000 时间：2015-02-10 20:10:23
对子公司出具了保留意见审计报告，但保留事项对合并报表影响较小，是否可以不在合并报告中进行保留？还有，对于子公司持续经营能力的强调事项，是否全部要在合并报告中体现？

回答人：chenyiwei
应根据《中国注册会计师审计准则第 1251 号——评价审计过程中识别出的错报》、《中国注册会计师审计准则问题解答第 8 号——重要性及评价错报》等规定判断该错报对集团合并报表整体的影响是否重大。如果单独或连同其他未更正错报对集团整体影响不重大的，可以不在合并报表层面的审计报告中予以保留。对子公司持续经营问题的影响同理，根据该不确定性本身对子公司的影响大小和该子公司对合并集团的影响程度确定。